臺灣宜蘭地方法院小額民事判決
111年度宜小字第335號
原      告  旺旺友聯產物保險股份有限公司

法定代理人  劉自明  
訴訟代理人  陳冠雲  
            朱文瑞  
被      告  莊媛    
上列當事人間請求侵權行為損害賠償事件，本院於民國111年10
月20日言詞辯論終結，判決如下：
    主  文
被告應給付原告新臺幣叁萬伍仟伍佰壹拾陸元，及自民國一百一
十一年七月十七日起至清償日止，按週年利率百分之五計算之利
息。
原告其餘之訴駁回。
訴訟費用新臺幣壹仟元，由被告負擔百分之九十三即新臺幣玖佰
叁拾元，餘由原告負擔。
本判決第一項得假執行。
    理由要領
一、本件原告旺旺友聯產物保險股份有限公司主張被告甲○於民
    國109年7月28日中午11時0分許，騎乘車牌號碼000-0000號
    普通重型機車（下稱系爭機車），行經宜蘭縣宜蘭市中興路
    西側與291巷北側時，因未禮讓右方車先行而撞及原告所承
    保訴外人陳正德所有並駕駛之車牌號碼000-0000號自用小客
    車（下稱系爭車輛）而肇事，致系爭車輛車體受損，而生修
    復費用新臺幣（下同）54,535元（零件費用41,170元、塗裝
    費用6,015元及工資費用7,350元），而被告應負擔7成肇事
    責任之維修費用38,175元，原告給付上開賠償金額後，依保
    險法第53條第1項之規定取得代位求償權，爰依保險法第53
    條第1項之規定及侵權行為損害賠償之法律關係，請求被告
    給付上揭修復費用等語。並聲明：被告應給付原告38,175元
    及自起訴狀繕本送達被告翌日起至清償日止，按週年利率百
    分之5計算之利息。查本件原告主張之事實，業據其提出行
    車執照、宜蘭縣政府警察局宜蘭分局延平派出所道路交通事
    故當事人登記聯單、道路交通事故現場圖、行車執照、裕唐
    汽車股份有限公司估價單暨電子發票證明聯、理賠計算書、
    賠償給付同意書等件影本為證，且有宜蘭縣政府警察局宜蘭
    分局111年7月6日警蘭交字第1110016849號函在卷可稽，又
    被告已於相當時期受合法通知，卻未於言詞辯論期日到場，
    復未提出書狀作何爭執，依民事訴訟法第436條之23準用第4
    36條第2項，依同法第280條第3項準用同條第1項規定視同自
    認，自堪信原告上開之主張為真正。
二、按因故意或過失，不法侵害他人之權利者，負損害賠償責任
    ；汽車、機車或其他非依軌道行駛之動力車輛，在使用中加
    損害於他人者，駕駛人應賠償因此所生之損害，民法第184
    條第1項前段、第191條之2前段分別定有明文。復按被保險
    人因保險人應負保險責任之損失發生，而對於第三人有損失
    賠償請求權者，保險人得於給付賠償金額後，代位行使被保
    險人對於第三人之請求權；但其所請求之數額，以不逾賠償
    金額為限，保險法第53條第1項亦有明文。末按負損害賠償
    責任者，除法律有規定或契約另有訂定外，應回復他方損害
    發生前之原狀；損害賠償，除法律另有規定或契約另有訂定
    外，應以填補債權人所受損害及所失利益為限，民法第213
    條第1項、第216條第1項分別亦有明文。查原告主張系爭車
    輛修理費用共54,535元（零件費用41,170元、塗裝費用6,01
    5元及工資費用7,350元），其中有關零件部分之修復，系爭
    車輛既以新零件更換被損害之舊零件，則在計算損害賠償額
    時，自應將零件折舊部分予以扣除，始屬必要修復費用。又
    參酌行政院所頒固定資產耐用年數表及固定資產折舊率表之
    規定，非運輸業用客車、貨車之耐用年數為5年，依定率遞
    減法每年折舊1,000分之369，且採用定率遞減法者，其最後
    1年之折舊額，加歷年折舊累計額，其總和不得超過該資產
    成本原額之10分之9。另依營利事業所得稅查核準則第95條
    第6款之規定，固定資產提列折舊採用定率遞減法者，以1年
    為計算單位，其使用期間未滿1年者，按實際使用之月數相
    當於全年之比例計算之，不滿1月者，以月計。查系爭車輛
    於109年5月出廠，迄系爭事故發生時即109年7月28日，已使
    用3月，則上開零件費用41,170元扣除折舊後之費用為37,37
    2元（詳如附表之計算式），加計工資費用7,350元及塗裝費
    用6,015元後，必要之修復費用應為50,737元（計算式：37,
    372元＋6,015元＋7,350元＝50,737元）。從而，原告依保險法
    第53條第1項之規定及侵權行為之法律關係，請求被告給付
    如主文第1項所示，為有理由，應予准許。逾此範圍之請求
    ，則屬無據，應予駁回。
三、又按損害之發生或擴大，被害人與有過失者，法院得減輕賠
    償金額，或免除之；重大之損害原因，為債務人所不及知，
    而被害人不預促其注意或怠於避免或減少損害者，為與有過
    失，民法第217條第1項定有明文。再按汽車行駛時，駕駛人
    應注意車前狀況及兩車並行之間隔，並隨時採取必要之安全
    措施，不得在道路上蛇行，或以其他危險方式駕車；汽車行
    駛至交岔路口，其行進、轉彎，應依下列規定：二、行至無
    號誌或號誌故障而無交通指揮人員指揮之交岔路口，支線道
    車應暫停讓幹線道車先行。未設標誌、標線或號誌劃分幹、
    支線道者，少線道車應暫停讓多線道車先行；車道數相同時
    ，轉彎車應暫停讓直行車先行；同為直行車或轉彎車者，左
    方車應暫停讓右方車先行。但在交通壅塞時，應於停止線前
    暫停與他方雙向車輛互為禮讓，交互輪流行駛，道路交通安
    全規則第94條第3項、第102條第1項第2款分別亦有明文。查
    被告騎乘系爭機車自中興路291巷行經過中興路與中興路291
    交岔路口，未注意陳正德駕駛系爭車輛行進，致使系爭車輛
    擦撞路邊停放之車牌號碼00-0000自用小客車等情，有道路
    交通事故現場圖、宜蘭縣政府警察局宜蘭分局延平派出所道
    路交通事故當事人登記聯單、A3類道路交通事故調查報告表
    及道路交通事故照片在卷可稽，並與前揭證據資料參互析之
    ，可徵兩造就本件交通事故之發生，被告具有未注意車前狀
    況隨時採取必要之安全措施，且行至無號誌而無交通指揮人
    員指揮之交岔路口，左方車未暫停讓右方車先行；陳正德具
    有未注意車前狀況隨時採取必要之安全措施之過失甚明。是
    本院審酌雙方之過失程度，應認原告就本件交通事故之發生
    ，應負擔百分之30之過失責任；被告則應負擔百分之70之過
    失責任，始屬衡平，故原告得據此所得請求被告賠償之金額
    應酌減為35,516元（計算式：50,737元×70%＝35,516元）。
    從而，原告依侵權行為法律關係，請求被告給付如主文第1
    項所示，為有理由，應予准許。逾此範圍之請求，則屬無據
    ，應予駁回。
中　　華　　民　　國　　111 　年　　10　　月　　27　　日
                  宜蘭簡易庭  法  官  張淑華
以上正本係照原本作成。
如不服本判決，應於送達後20日內，向本院提出上訴狀並表明上
訴理由，如於本判決宣示後送達前提起上訴者，應於判決送達後
20日內補提上訴理由書（須附繕本）。如委任律師提起上訴者，
應一併繳納上訴審裁判費。
中　　華　　民　　國　　111 　年　　10　　月　　27　　日
                              書記官  陳建宇
附表：
折舊時間           金額
第1年折舊值        41,170×0.369×(3/12)=3,798
第1年折舊後價值    41,170-3,798=37,372
附錄：
一、民事訴訟法第436條之18第1項：
    判決書得僅記載主文，就當事人有爭執事項，於必要時得加
    記理由要領。
二、民事訴訟法第436條之24第2項：
    對於小額程序之第一審裁判上訴或抗告，非以其違背法令為
    理由，不得為之。
三、民事訴訟法第436條之25：
    上訴狀內應記載上訴理由，表明下列各款事項：
    （一）原判決所違背之法令及其具體內容。
    （二）依訴訟資料可認為原判決有違背法令之具體事實。
四、民事訴訟法第471條第1項（依同法第436條之32第2項規定於
    小額事件之上訴程序準用之）：
    上訴狀內未表明上訴理由者，上訴人應於提起上訴後20日內
    ，提出理由書於原第二審法院；未提出者，毋庸命其補正，
    由原第二審法院以裁定駁回之。